【裁判字號】    97,抗,1083
【裁判日期】    970828
【裁判案由】    聲明異議
【裁判全文】
臺灣高等法院民事裁定                  97年度抗字第1083號
抗  告  人  乙○○
上列抗告人因與相對人甲○○○間清償借款強制執行事件聲明異
議，對於中華民國97年6 月12日臺灣新竹地方法院96年度執字第
18223 號所為裁定提起抗告，本院裁定如下：
    主      文
抗告駁回。
抗告程序費用由抗告人負擔。
    理      由
一、抗告人聲明異議及抗告意旨略以：伊於95年5 月17日對確定
    訴訟費用之裁定，提起抗告，相對人不得以之為執行名義；
    相對人另案請求拍賣抵押物，所得價金已足以清償本件債務
    ，相對人就同一債權，亦不得再聲請法院強制執行；況，伊
    每月攤還新台幣（下同）74,000元以上，系爭債務業因清償
    而消滅，爰依強制執行法第12條規定，聲明異議，請求廢棄
    原裁定等語。
二、查，相對人持原法院94年度訴字第267 號、本院94年度上易
    字第814 號確定判決，以及原法院95年度聲字第396 號、本
    院95年度抗字第718 號確定裁定為執行名義，聲請原法院強
    制執行抗告人所有坐落新竹縣寶山鄉○○段996 等地號之土
    地應有部分均1/5 ，有各該裁判書在卷可證。抗告人雖曾就
    原法院95年度聲字第396 號裁定，提起抗告，但業經本院於
    95年6 月5 日駁回抗告而確定在案。抗告人認本件確定訴訟
    費用之裁定尚未確定，不得為執行名義云云，尚非可採。
三、按執行名義成立後，如有消滅或妨礙債權人請求之事由發生
    ，債務人得於強制執行程序終結前，向執行法院對債權人提
    起異議之訴，如以裁判為執行名義時，其為異議原因之事實
    發生在前訴訟言詞辯論終結後者，亦得主張之；強制執行程
    序開始後，除法律另有規定外，不停止執行，強制執行法第
    14條第1 項、第18條第1 項分別定有明文。查，原法院92年
    度執字第6372號拍賣抵押物強制執行事件，相對人聲請執行
    之債權金額，為該案抵押權所擔保抵押債權本金600 萬元之
    本息及違約金，經分配後，相對人尚有2,205,781 元未受償
    ，此有原法院92年度執字第6372號之分配表可憑；本件聲請
    執行之債權則係抗告人於82年3 月16日向相對人借款之200
    萬元本息中之965,616 元，有本院94年度上易字第814 號確
    定判決可證，足認二案執行之債權非屬同一，抗告人認本件
    債權重複為強制執行之聲請，無足憑採；抗告人如認本件有
    消滅、妨礙債權人請求之事由，因執行法院並無實體審查權
    限，抗告人應依強制執行法第14條第1 項規定，另行訴訟以
    為救濟。是原法院駁回抗告人之聲明異議，於法即無不合。
    抗告意旨指摘原裁定不當，求予廢棄，為無理由，應予駁回
    。
四、據上論結，本件抗告為無理由，爰裁定如主文。
中    華    民    國    97    年    8     月    28    日
                    民事第十五庭
                        審判長法  官  林恩山
                              法  官  郭松濤
                              法  官  陳雅玲
正本係照原本作成。
不得抗告。
中    華    民    國    97    年    8     月    29    日
                              書記官  葉國乾


司法院資訊處製作；財團法人民間司法改革基金會備份。
